【裁判字號】    96,易,5438
【裁判日期】    970130
【裁判案由】    家庭暴力防治法等
【裁判全文】
臺灣臺中地方法院刑事判決              96年度易字第5438號
公  訴  人  臺灣臺中地方法院檢察署檢察官
被      告  丙○○
                              .
上列被告因家庭暴力防治法等案件，經檢察官提起公訴（96年度
偵字第22734號），本院判決如下：
    主    文
丙○○違反法院依家庭暴力防治法第十四條第一項所為禁止實施
家庭暴力、騷擾之民事通常保護令裁定，處有期徒刑月，如易
科罰金，以新臺幣壹仟元折算壹日。
    犯罪事實
一、丙○○係丁○○之夫，二人間具有家庭暴力防治法第三條第
    一款所定之家庭成員關係。而丙○○前曾對丁○○實施家庭
    暴力行為，經丁○○向本院聲請後，由本院於民國九十六年
    六月二十五日，依家庭暴力防治法第十四條第一項之規定，
    核發九十六年度家護字第五九八號民事通常保護令，裁定命
    丙○○不得對丁○○實施身體上或精神上不法侵害之行為、
    不得對於丁○○為騷擾行為，有效期間為一年。且上開民事
    通常保護令業於九十六年七月二十日下午四時三十分許，經
    臺中縣警察局豐原分局警員曾發文對丙○○執行而告知上開
    保護令之內容。詎丙○○竟仍基於違反保護令之犯意，於九
    十六年九月二十三日晚上十一時三十分許，於飲酒後因細故
    與丁○○發生口角，即以三字經、白痴等穢語辱罵丁○○，
    丁○○亦以相同穢語回罵丙○○，丙○○遂又基於傷害他人
    身體之犯意，以腳踢丁○○之左手臂、並出手推丁○○，致
    丁○○跌倒，因而受有上肢挫傷、下肢挫傷、前臂之開放性
    傷口、膝、腿（大腿除外）及足踝開放性傷口等傷害，而違
    反上開民事通常保護令裁定。
二、案經丁○○訴由臺中縣警察局豐原分局報請臺灣臺中地方法
    院檢察署檢察官偵查起訴。
    理    由
一、訊據被告丙○○矢口否認有何違反保護令及傷害被害人丁○
    ○之犯行，辯稱：當天晚上十一點多，其還在看電視，丁○
    ○從樓上下來，就罵其白痴及三字經，且丁○○用門旁的小
    木棍打其腳，其腳有受傷，就想要出門，其並未用三字經罵
    丁○○，也沒有用腳踢丁○○及推她，丁○○是要推其時，
    自己跌倒受傷的云云。然查：上開犯罪事實，業據被害人丁
    ○○於司法警察調查、檢察官偵查時及本院審理時證述綦詳
    ，並有本院九十六年度家護字第五九八號民事通常保護令裁
    定影本一份、臺中縣警察局豐原分局保護令執行紀錄表影本
    一份、診斷證明書一份、照片三張附於警卷及偵查卷可稽。
    且證人甲○○（被告及被害人之隔壁鄰居）於本院審理時證
    稱：「我記得是中秋節烤肉的時候，有看到他們兩個在吵架
    ，當時我們在我們家騎樓下烤肉，．．．是聽到他們吵架的
    聲音我才回頭去看。」、「他們兩人都在門口外面吵架，所
    以我才會看到。」、「他們兩人在對罵，彼此有罵對方白痴
    。」、「我們有去勸架，但是他們還是在吵架，後來我們就
    回去烤肉，後來又吵的很大聲，我們才又回去看。」、「第
    二次去勸架時，有看到丁○○的腳在流血，我太太有勸他進
    去敷藥，丁○○就進去，隔沒多久，警察就來了。」等語，
    及證人黃素珍（即甲○○之妻）於本院審理時證稱：「印象
    中聽到他們吵架，我們在我們家的騎樓烤肉。」、「（當時
    他們二人如何吵架？）有一個罵樓梯間的燈沒有關，罵對方
    白痴，另一個說對方沒有將門關好，讓烤肉的煙霧跑進來，
    也罵對方白痴。」、「我看到告訴人是往前滑倒，然後就自
    己爬起來。」、「後來有看到告訴人的腳流血，有跟他說叫
    他去敷藥。」等語，足見上開爭吵係因被告先辱罵被害人丁
    ○○後，引發雙方吵架，而被害人丁○○亦曾在吵架過程中
    跌倒在地，丁○○之腳亦因此受有傷害而流血，顯然被告應
    有違反保護令而對被害人丁○○為騷擾及傷害之家庭暴力行
    為無誤。被告之所辯無非卸飾之詞，不足採信，事證明確，
    其犯行洵堪認定。
二、核被告所為，係犯家庭暴力防治法第六十一條第一款、第二
    款之違反保護令罪、刑法第二百七十七條第一項之傷害罪。
    被告一行為同時觸犯上開二罪名，為想像競合犯，應依刑法
    第五十五條前段之規定，從一重論以違反保護令罪處斷。爰
    審酌被告犯罪之動機、目的、手段、其品行及智識程度、犯
    罪所生之危害、及其犯後猶卸飾責任，未具悔意等一切情狀
    ，量處如主文所示之刑，並諭知易科罰金之折算標準。
據上論斷，應依刑事訴訟法第二百九十九條第一項前段，家庭暴
力防治法第六十一條第一款、第二款，刑法第十一條前段、第二
百七十七條第一項、第五十五條前段、第四十一條第一項前段，
刑法施行法第一條之一，判決如主文。
本案經檢察官乙○○到庭執行職務。
中    華    民    國    97    年    1     月    30    日
                  刑事第八庭    法  官  簡源希
以上正本證明與原本無異。
如不服本判決，應於收受送達後10日內向本院提出上訴書狀（應
敘述具體理由並附繕本）。
上訴書狀如未敘述理由，應於上訴期間屆滿後20日內補提理由書
於本院。
                                書記官  黃雅青
中    華    民    國    97    年    1     月    30    日
附錄論罪科刑法條：
家庭暴力防治法第61條第1項第1、2款違反法院依第十四條第一
項、第十六條第三項所為之下列裁定者，為本法所稱違反保護令
罪，處三年以下有期徒刑、拘役或科或併科新臺幣十萬元以下罰
金：
一、禁止實施家庭暴力。
二、禁止騷擾、接觸、跟蹤、通話、通信或其他非必要之聯絡行
    為。
刑法第277條第1項傷害人之身體或健康者，處三年以下有期徒、
拘役或一千元以下罰金。


司法院資訊處製作；財團法人民間司法改革基金會備份。
